臺灣高等法院刑事判決
109年度上易字第1403號
上  訴  人  
即  被  告  李國揚




上列上訴人即被告因違反毒品危害防制條例案件，不服臺灣士林
地方法院109年度審易字第668號，中華民國109年6月11日第一審
判決（起訴案號：臺灣士林地方檢察署109年度毒偵字第228號）
，提起上訴，本院判決如下：
    主  文
上訴駁回。
    理  由
一、按依協商程序所為之科刑判決，不得上訴，但有刑事訴訟法
    第455條之4第1項第1款（於法院協商訊問程序終結前，被告
    撤銷協商之合意或檢察官撤回協商程序之聲請者）、第2款
    （被告協商之意思非出於自由意志者）、第4款（被告所犯
    之罪非同法第455條之2第1項所定得以聲請協商判決者）、
    第6款（被告有其他較重之裁判上一罪之犯罪事實者）、第7
     款（法院認應諭知免刑或免訴、不受理者）所定情形之一
    ，或協商判決違反同條第2項（法院應於協商合意範圍內為
    判決；法院為協商判決所科之刑，以宣告緩刑、2年以下有
    期徒刑、拘役或罰金為限）之規定者，不在此限；又按協商
    判決之上訴，除有特別規定外，準用刑事訴訟法第三編（上
    訴）第一章（通則）及第二章（第二審）之規定；第二審法
    院認為上訴有刑事訴訟法第362條前段之情形（不合法律上
    程式或法律上不應准許或其上訴權已經喪失）者，應以判決
    駁回之，並得不經言詞辯論為之，刑事訴訟法第455條之10
    第1項、第455條之11第1項、第367條前段、第372條分別定
    有明文。
二、上訴意旨略以：警察於臨檢時發現上訴人即被告李國揚（下
    稱被告）為毒品調驗人口，竟未經被告同意，強行將被告帶
    回警局驗尿，並要求被告簽立勘察採證同意書，被告雖不願
    意卻只能配合。是警察辦案違反法律保障人權旨趣，且違法
    取得之尿液應無證據能力，請法官明察等語。　　
三、經查，被告所犯毒品危害防制條例第10條第2項施用第二級
    毒品罪，於原審民國109年5月12日準備程序時坦承不諱，經
    檢察官聲請，原審同意於審判外進行協商程序，且被告與檢
    察官達成協商合意，協商合意內容為：被告就起訴書所載罪
    名（即毒品危害防制條例第10條第2項施用第二級毒品）及
    犯罪事實，願受有期徒刑4月，如易科罰金，以新臺幣1千元
    折算1日之宣告，被告更陳稱其係出於自由意志達成協商合
    意屬實。原審並依法當庭告知被告認罪之罪名，及「一、如
    適用協商程序判決，被告喪失受法院依通常程序公開審判之
    權利、保持緘默之權利、與證人對質或詰問證人之權利。二
    、依協商程序而為協商判決除有刑事訴訟法第455條之4第1
    項第1款、第2款、第4款、第6款、第7款、同條第2項所定情
    形外，不得上訴」等旨，並經被告表示瞭解原審所告知之事
    項，均據被告於筆錄內簽名確認無訛，原審因而依協商結果
    為判決，有原審準備程序筆錄、協商程序筆錄各1份（見原
    審卷第41頁至第43頁、第45頁至第47頁）在卷可稽。是以，
    原審既係依認罪協商程序而為判決，且原判決查無刑事訴訟
    法第455條之4第1項第1款、第2款、第4款、第6款、第7款所
    定情形之一，或協商判決違反同條第2項之規定，依上開規
    定，本案即屬不得上訴。上訴意旨所執陳詞，核非刑事訴訟
    法第455條之10第1項但書所列得上訴情形，揆諸上開說明，
    被告上訴顯不合法律上之程式，應予駁回，並不經言詞辯論
    為之。　　
據上論斷，應依刑事訴訟法第455條之11第1項、第367條前段、
第372條，判決如主文。
中　　華　　民　　國　　109 　年　　8 　　月　　7   　日
                    刑事第九庭  審判長法　官  潘翠雪
                                      法　官  林庚棟
                                      法　官  葉力旗
以上正本證明與原本無異。
不得上訴。
                                      書記官  王心琳
中　　華　　民　　國　　109 　年　　8 　　月　　7 　　日